臺灣彰化地方法院刑事判決　　　　　　　　　　　　　九十年度易字第一八一一號
　　公　訴　人　臺灣彰化地方法院檢察署檢察官
　　被　　　告　甲○○
右列被告因竊盜案件，經檢察官提起公訴（九十年度偵字第七七○八號），本院判決
如左：
    主  文
本件免訴。
    理  由
一、公訴意旨略以：被告甲○○於九十年五月二十八日凌晨一時許，夥同姓名、年籍
    及住所均不詳之綽號「阿猴」、「眼鏡」、「臭抽」及「白仔」等四人，共同基
    於意圖為自已不法所有之犯意連絡，至彰化縣彰化市○○路○段九一號「衛兵企
    業社」內，由甲○○在外把風，竊取丙○○所持有之空白支一本、印章五顆，得
    手後以此空白支票交付予他人作為訂金之用，嗣為警循線查獲，因認被告涉有刑
    法第三百二十一條第一項第四款結夥三人加重竊盜罪嫌等語。
二、按案件曾經判決確定者，應諭知免訴之判決，刑事訴訟法第三百零二條第一項第
    一款定有明文；次按案件曾經判決確定者，應為免訴之判決，此項原則關於實質
    上一罪或裁判上一罪，均有其適用。連續犯係裁判上一罪，該項犯罪之一部判決
    確定者，其效力及於全部，此項連續犯之判決，按諸司法院釋字第四十七號解釋
    ，應以先確定者為有既判之拘束力，後確定者，應為免訴之諭知，最高法院著有
    四十七年臺非字第四二號判例可資參照。
三、查本件被告前分別於：(1)八十九年十月八日九時許，在台中縣霧峰鄉省咨議會園
    區內，以插在電源孔鑰匙啟動電源之方式，竊取江梅子所有車牌號碼ＬＢＩ─６
    ７０號機車一輛。(2)九十年二月二十四日九時許，在基隆市○○街二六號之一前
    ，以自備鑰匙啟動電源之方式，竊取陳奎源所有車牌號碼ＲＷＬ─９８３號機車
    一輛。(3)九十年三月七日六時許，在基隆市○○路二○二號前，以自備鑰匙啟動
    電源之方式，竊取陳信良所有車牌號碼ＬＤＲ─７３３號機車一輛。(4)九十年三
    月十一日九時許，在台北縣瑞芳鎮○○路○段火車站旁，以插在機車電源孔上之
    鑰匙啟動電源之方式，竊取邱天來所有原於九十年三月六日八時許，在基隆市○
    ○街三十八號前失竊後，由不詳姓名者停置該處之車牌號碼ＬＤＭ─４１８號機
    車一輛。(5)九十年六月九日凌晨五時二十分許，在彰化縣彰化市○○路車站牌下
    ，以插在電源孔鑰匙啟動電源之方式，竊取乙○○所有原於九十年六月七日三時
    許，在彰化縣芳苑鄉○○村○○路一四一號前失竊後，由不詳姓名者停置該處之
    車牌號碼ＴＴＬ─７８８號機車一輛，得手後均供己代步使用等情，業經臺灣高
    等法院台中分院於九十年十月十八日以九十年度上易字第一九二六號判決判處有
    期徒刑一年四月，並於同日確定，有前述判決影本、本院被告全國前案紀錄表及
    臺灣彰化地方法院檢察署刑案資料查註紀錄表各一份附卷可稽。
四、公訴人起訴本案被告於九十年五月二十八日，與前述不詳姓名年籍綽號「阿猴」
    、「眼鏡」、「臭抽」及「白仔」之四人，共同竊取竊取被害人丙○○所持有之
    空白支一本、印章五顆等情，雖據被告坦承有前往該處並取得贓物，惟辯稱：「
    我當時在外面等他們，我不知道他們在裡面偷，綽號『阿猴』之男子是離職員工
    ，他拿一本他老闆的支票給我抵償先前欠我的錢，我並不是在把風」。然查之綽
    號「阿猴」之男子為何會在凌晨一時許帶被告至前述地點，擅自將其老闆之物交
    予被告抵債，其行逕顯與常情相違，足見被告辯稱不知其他人在屋內行竊，顯係
    竊卸責之詞，不足採信，又被告若非出於分擔犯行之目的，何須在外守候「阿猴
    」並取得贓物，益徵其參與竊盜之事證明確，犯行堪以認定。查公訴人起訴被告
    所犯之本案竊行，既均發生於上述前案確定判決最後審理事實法院宣示判決前，
    且先後行為時間緊接，觸犯構成犯罪要件相同之罪名，顯係基於概括犯意為之，
    具有裁判上一罪之連續犯關係，其一部分之犯罪事實，既經法院判處罪刑確定，
    已如前述，則公訴人所指本件犯行，應為前案確定判決效力所及。至前述台灣高
    等法院台中分院九十年度上易字第一九二六號判決，其理由欄第三點指出：被告
    於九十年五月二十八日所竊得之財物為空白支票及印章等物，與該判決事實欄所
    認定被告偷竊機車之犯行，其竊取之財物種類不同，且被告自稱九十年五月二十
    八日是臨時起意所為，因認無連續犯之裁判上一罪關係，且將此部分退回予檢察
    官另行偵辦等情，固非無見，惟查竊盜罪係以竊取他人之動產為其構成要件，而
    動產之種類不一而足，難認行為人主觀上之概括犯意僅及於特定種類之財物，且
    查被告竊取機車之時間係自八十九年十月八日至九十年六月九日止，前述判決既
    認定被告於此時間內有竊盜之概括犯意，則被告辯稱本件於九十年五月二十八日
    之所為係臨時起意者，自不足採信，亦非能以竊盜財物之種類切割其主觀上概括
    之犯意。從而本案應認與前述判決所認定之犯罪事實有裁判上一罪之關係，揆諸
    首開規定及判例意旨，自應諭知免訴。
五、至檢察官函請併辦（台灣台中地方法院檢察署九十年度偵字第二二四二六號）意
    旨另以：被告基於意圖為自已不法所有之概括犯意，連續於九十年三月二十日，
    在彰化市○○路竊取丁○○所有之身分證，復於同年三月二十二日，在台中縣龍
    井鄉○○路竊取戊○○所有車號ＪＢＲ─四三二號重型機車之行車執照等情，因
    認被告就此部分另犯竊盜罪，而與本件有裁判上一罪之連續犯關係云云。惟查本
    案被告甲○○被訴竊盜罪之犯行，既因為前案確定判決效力所及，而應諭知免訴
    ，已如前述，則本院依法即無從就此併辦部分併為審究，自應將此部分退回由檢
    察官另行依法處理，附此敘明。
六、末查本案起訴事實欄所載被告偷竊空白支票簿一本，用以交付他人作為訂金之用
    等情，業經被告於本院審理中坦承其確以他人名義簽發支票用以抵償無訛，並有
    扣案之支票簿一本（含使用過之支票三張）可證，足認被告另涉有偽造有價證券
    罪之犯嫌，此部分亦應由檢察官另行依法處理，亦附此敘明。
據上論斷，應依刑事訴訟法第三百零二條第一款、第三百零七條，判決如主文。
中        華        民        國     九十一     年    四    月    三十  日
                                    臺灣彰化地方法院刑事第三庭
                                        審判長法官
                                        法      官
                                        法      官
右正本證明與原本無異。
如不服本判決，應於判決送達後十日內，向本院提出上訴狀。
                                    書記官
中      華      民      國      八十        年          月              日
